【裁判字號】    99,上訴,735
【裁判日期】    990315
【裁判案由】    毒品危害防制條例
【裁判全文】
臺灣高等法院刑事判決                 99年度上訴字第735號
上  訴  人
即  被  告  甲○○
上列上訴人因毒品危害防制條例案件，不服臺灣板橋地方法院98
年度訴字第4592號，中華民國98年12月31日第一審判決（臺灣板
橋地方法院檢察署98年度毒偵字第7966號），提起上訴，本院判
決如下：
    主  文
上訴駁回。
    理  由
一、按刑事訴訟法第350條、第361條、第362條、第367條規定，
    不服地方法院之第一審判決而上訴者，須提出上訴書狀，並
    應敘述具體理由，為上訴必備之程式；其所提出之書狀未敘
    述上訴理由，或僅曾以言詞陳述上訴理由者，均應於上訴期
    間屆滿後20日內補提理由書於第一審法院。第一審法院經形
    式審查，認逾期未補提上訴理由者，應定期間先命補正；逾
    期未補正者，為上訴不合法律上之程式，應以裁定駁回。倘
    已提出上訴理由，但所提非屬具體理由者，則由第二審法院
    以上訴不合法律上之程式，判決駁回。而所謂具體理由，必
    係依據卷內既有訴訟資料或提出新事證，指摘或表明第一審
    判決有何採證認事、用法或量刑等足以影響判決本旨之不當
    或違法，而構成應予撤銷之具體事由，始克當之（例如：依
    憑證據法則具體指出所採證據何以不具證據能力，或依憑卷
    證資料，明確指出所為證據證明力之判斷如何違背經驗、論
    理法則）；倘僅泛言原判決認定事實錯誤、違背法令、量刑
    失之過重或輕縱，而未依上揭意旨指出具體事由，或形式上
    雖已指出具體事由，然該事由縱使屬實，亦不足以認為原判
    決有何不當或違法者（例如：對不具有調查必要性之證據，
    法院未依聲請調查亦未說明理由，或援用證據不當，但除去
    該證據仍應為同一事實之認定），皆難謂係具體理由，俾與
    第二審上訴制度旨在請求第二審法院撤銷、變更第一審不當
    或違法之判決，以實現個案救濟之立法目的相契合，並節制
    濫行上訴（參照最高法院97年度台上字第892號判決意旨）
    。
二、經查：本件原判決係依上訴人即被告甲○○於原審中之自白
    、臺北縣政府警察局土城分局毒品案件尿液檢體編號及姓名
    對照表、臺灣檢驗科技股份有限公司民國98年11 月4日濫用
    藥物檢驗報告、扣案之注射針筒1支、吸食器1 組及玻璃球4
    只等為據，認定被告確有於98年10 月16日晚間9時許及同年
    月17 日下午2時許，分別施用第一級毒品海洛因及第二級毒
    品甲基安非他命之犯行，係犯毒品危害防制條例第10條第 1
    項、第2項之施用第一 級毒品罪、施用第二級毒品罪。被告
    施用前持有海洛因、甲基安非他命之行為，均為其施用之高
    度行為所吸收，而不另論罪。其所犯上開二罪間，犯意各別
    、行為互殊，應予分論併罰。且查被告前於88年間因毒品危
    害防制條例案件，經臺灣板橋地方法院以88年度毒聲字第51
    37號裁定將其送往勒戒處所觀察、勒戒後，認無繼續施用毒
    品之傾向，由臺灣板橋地方法院檢察署檢察官以88年度毒偵
    字第321 號為不起訴處分確定；復因施用毒品案件，經臺灣
    板橋地方法院以89年度毒聲字第567 號裁定將其送往勒戒處
    所觀察、勒戒後，認無繼續施用毒品之傾向，由臺灣板橋地
    方法院檢察署檢察官以89年度毒偵字第787 號為不起訴處分
    確定；又因施用第二級毒品案件，經臺灣板橋地方法院以90
    年度簡字第150號判處有期徒刑5月確定；再因施用第二級毒
    品案件，經臺灣板橋地方法院以93年易緝字第49號判處有期
    徒刑6 月確定；又因施用第一級、第二級毒品案件，經臺灣
    板橋地方法院以94年度上訴字第2260 號判處有期徒刑7月、
    有期徒刑4月，應執行有期徒刑10 月確定；再因施用第一級
    、第二級毒品案件，經臺灣板橋地方法院96年度訴字第3140
    號判處有期徒刑8月、有期徒刑5月，應執行有期徒刑11月確
    定（上開有期徒刑均已執行完畢），有本院被告前案紀錄表
    附卷可稽。其受有期徒刑執行完畢後五年內，故意再犯本件
    有期徒刑以上之各罪，原判決依刑法第47條第1 項之規定論
    以累犯，並均加重其刑，及審酌被告前已因施用毒品而受不
    起訴處分之寬典，並多次經法院論罪科刑執行完畢，猶不知
    悔悟而再犯本件之罪，顯見其自制力薄弱，惟其施用毒品僅
    屬自殘行為，對於他人之法益尚無直接之侵害，及其犯後於
    本院審理時已坦承犯行，態度尚稱良好等一切情狀，就被告
    所犯施用第一級毒品罪、施用第二級毒品罪，分別量處有期
    徒刑10月、6 月，應執行有期徒刑1年2月。均已詳敘其所憑
    證據、認定理由及量刑依據。從形式上觀察，原判決已敘明
    審酌刑法第57條所列事項之理由，並無認定事實錯誤、量刑
    瑕疵或違背法令之情形。
三、被告不服原審判決，提起上訴，其上訴理由僅泛稱，被告並
    非故意或因毒癮發作始施用毒品，係因車禍受傷而一般止痛
    藥皆無法止痛，才會在不得以之情形下施用毒品止痛，是以
    原審之量刑明顯過重，被告實難甘服等語。而觀諸被告之上
    訴理由，並未依據卷內既有訴訟資料或提出新事實、新證據
    ，指摘或表明原審判決有何採證認事、用法或量刑等足以影
    響判決本旨之不當或違法，而構成應予撤銷之具體事由。是
    揆諸前揭規定暨說明，被告上訴未以書狀敘述具體理由，應
    認不合法律上之程式，爰不經言詞辯論，逕予駁回。
據上論斷，應依刑事訴訟法第367條前段、第372條，判決如主文
。
中    華    民    國    99    年    3     月    15    日
                  刑事第五庭  審判長 法  官  高明哲
                                     法  官  高玉舜
                                     法  官  劉秉鑫
以上正本證明與原本無異。
施用第一級毒品部分如不服本判決，應於收受送達後10日內向本
院提出上訴書狀，其未敘述上訴之理由者並得於提起上訴後10日
內向本院補提理由書（均須按他造當事人之人數附繕本）「切勿
逕送上級法院」。
施用第二級毒品部分不得上訴。
                                     書記官  蔡宜蓁
中    華    民    國    99    年    3     月    17    日

司法院資訊處製作；財團法人民間司法改革基金會備份。
